# 请教陈版主：企业账面价值为零的无形资产对外投资问题

提问人：meiwenti_123 时间：2013-03-07 16:09:11
陈版，你好。问题是这样的，A企业拿一账面资产为零的专有技术，同B企业（同A无关联关系）共同成立一家C企业，C企业注册资本 4000 万，其中A企业专有技术评估值为 3000 万元，B企业现金出资 1000 万元，A企业占C企业股本75%，是C的控股股东。A企业以下三种会计处理，哪个更合理些： 1 、借：长期股权投资 0 贷：无形资产 02 、借：长期股权投资 3000 贷：无形资产 0 资本公积--其他资本公积 30003 、借：长期股权投资 3000 贷：无形资产 0 营业外收入 3000 期盼解答，万分感谢。

回答人：chenyiwei
建议第一种，即认为以非货币性资产出资设立子公司为不具有商业实质的非货币性资产交换交易，以换出（投出）资产的原账面价值作为换入资产（长期股权投资）的初始计量金额。因为该项非专利技术在交易前后都在本企业的控制范围内，并未被真正处置，其风险和报酬并未被真正转移。

提问人：lanjian229 时间：2013-03-08 09:56:01
即在所有权不变，只是以不排他的授权许可使用权作价对外投资

回答人：chenyiwei
专有技术使用权用于出资是存在法律障碍的。